臺灣彰化地方法院刑事判決　　　九十四年度易字第一四八０號
公　訴　人　臺灣彰化地方法院檢察署檢察官
被　　　告　甲○○
上列被告因賭博案件，經檢察官聲請簡易判決處刑（九十四年度
速偵字第八二六號），本院彰化簡易庭認不宜以簡易判決處刑，
簽移由普通庭依通常程序審理（九十四年度彰簡字第一００九號
），由本院合議庭裁定依簡式審判程序審理判決如下：
    主  文
甲○○連續意圖營利，聚眾賭博，處有期徒刑肆月，如易科罰金
，以佰元折算壹日。扣案如附表所示之物均沒收之。
    事  實
一、甲○○前曾於民國八十三年五月十一日，因賭博案件，經本
    院以八十三年度易字第六七五號判處有期徒刑四月，得易科
    罰金確定，並已於八十三年六月三日易科罰金執行完畢（不
    構成累犯）。詎仍不知警惕，因缺款，竟又基於意圖營利之
    概括犯意，自九十四年十月十八日起，連續以其位於彰化縣
    伸港鄉○○路○段三七二之一號住處，充為公眾得出入之賭
　　博場所，並設置俗稱「六合彩」之簽賭站，提供該處場所招
  　攬、聚集不特定賭客簽選六合彩號碼賭博財物，簽賭種類有
    俗稱「二星」、「三星」、「四星」、「特別號」、「全車
    」等賭法，由賭客以傳真或現場簽賭，倘賭客以現場簽賭者
    ，並以錄音機（其內放置錄音帶一捲）錄製簽賭下注之情形
    ，參與賭博之賭客每簽選一支號碼需支付新臺幣（下同）一
    至一百元不等之賭資，再以香港六合彩星期二、四、六開獎
    之中獎號碼所組合之數字為據，凡簽中者可分別贏得三十六
    倍（聲請簡易判決處刑書誤載為五十七倍）至七百五十倍不
    等之彩金，若未簽中則賭資歸由甲○○（聲請簡易判決處刑
    書誤載為楊長城）取得，以此方式營利。迄九十四年十月二
    十五日下午五時五分許，為警循線在其上址住處查獲，並起
    出其所有、供經營六合彩所用如附表所示之物扣案。
二、案經彰化縣警察局和美分局報請臺灣彰化地方法院檢察署檢
    察官偵查後聲請簡易判決處刑，經本院改依通常程序，並由
    本院合議庭裁定依簡式審判程序審理。
    理  由
一、訊據被告甲○○對於上揭事實坦承不諱，且有證人即向被告
    簽賭六合彩之周金城於警詢之證述在卷可稽，並有被告所有
    、供經營六合彩所用如附表所示之物扣案可佐，本件事證明
    確，被告犯行洵堪認定。
二、查被告意圖營利，提供上開場所，聚眾賭博，且身兼決定勝
    負於偶然變數之賭徒身分，與其他不特定之簽賭者同在充為
    公眾得出入場所之上址住處對賭，核被告所為，係犯刑法第
    二百六十六條第一項前段之在公眾得出入之場所賭博財物罪
    、第二百六十八條之意圖營利，供給賭博場所罪及意圖營利
    ，聚眾賭博罪。又被告於當期香港六合彩開獎前多次接受簽
    賭之行為，均係當次意圖營利供給賭博場所、意圖營利聚眾
    賭博及在公眾得出入之場所賭博財物犯行之接續行為。再被
    告以一行為觸犯意圖營利供給賭博場所罪、意圖營利聚眾賭
    博罪及在公眾得出入之場所賭博財物罪之三罪名，屬想像競
    合犯，依刑法第五十五條之規定，應從情節較重之意圖營利
    聚眾賭博罪處斷。另被告先後多次之犯行，時間緊接，犯罪
    構成要件相同，顯係基於概括之犯意反覆為之，應依連續犯
    之規定論以一罪，並依法加重其刑。爰審酌被告之素行【前
　　曾於八十三年五月十一日，因賭博案件，經本院以八十三年
　  度易字第六七五號判處有期徒刑四月確定，得易科罰金確定
    ，並已於八十三年六月三日易科罰金執行完畢（不構成累犯
    ，有臺灣高等法院被告全國前案紀錄表一份在卷可考），竟
    仍不知警惕】、犯罪之動機、目的係為圖得自身不法之利益
    、手段、經營六合彩賭博之期間非長、對社會風氣所生之危
    害及犯罪後坦承犯行，態度尚屬良好等一切情狀，量處如主
    文所示之刑，並諭知易科罰金之折算標準，以示懲儆。
三、扣案如附表編號一所示之物（聲請簡易判決處刑書誤載為帳
    單三張），均應依刑法第二百六十六條第二項之規定宣告沒
    收之【按關於沒收之規定，刑法分則有特別規定者，應優先
    於刑法總則第三十八條沒收規定之適用。本件被告一行為同
    時觸犯刑法第二百六十六條第一項前段及同法第二百六十八
    條二罪名，依同法第五十五條規定從一重之意圖營利聚眾賭
    博罪處斷；惟警方查扣之簽賭單三張，係被告賭博時當場所
    用之工具，而刑法第二百六十六條第二項規定：當場賭博之
    器具，不問屬於犯人與否，沒收之，係採義務沒收主義，自
    應優先於採職權主義之刑法第三十八條第一項第二款而適用
    （最高法院七十九年臺上字第五一三七號判例意旨及最高法
    院八十七年度臺非字第二０七號判決意旨參照）】；至扣案
    如附表編號二至四所示之物，則均屬被告所有、供經營六合
　　彩賭博所用之物一節，業據被告陳明在卷，均應依刑法第三
　  十八條第一項第二款之規定宣告沒收之。
據上論斷，應依刑事訴訟法第四百五十二條、第二百七十三條之
一第一項、第二百九十九條第一項前段，刑法第二條第一項前段
、第五十六條、第二百六十八條、第二百六十六條第一項前段、
第二項第五十五條、第四十一條第一項前段、第三十八條第一
項第二款，罰金罰鍰提高標準條例第一條前段、第二條，判決如
主文。
本案經檢察官高如應到庭執行職務
中　　華　　民　　國　九十四　年　十二　　月　二十九　日
                  刑事第三庭    法  官  李雅俐
以上正本證明與原本無異。
如不服本判決，應於判決送達後十日內，向本院提出上訴狀（須
附繕本）。
中　　華　　民　　國　九十四　年　十二　　月　二十九　日
                                書記官  陳秀娟
附錄論罪科刑法條：
刑法第二百六十六條：
在公共場所或公眾得出入之場所賭博財物者，處一千元以下罰金
。但以供人暫時娛樂之物為賭者，不在此限。
當場賭博之器具與在賭檯或兌換籌碼處之財物，不問屬於犯人與
否，沒收之。
刑法第二百六十八條：
意圖營利，供給賭博場所或聚眾賭博者，處三年以下有期徒刑，
得併科三千元以下罰金（罰金數額已提高十倍）。
附  表：
一、簽賭單三張（附於警卷內）。
二、六合彩手冊一本。
三、傳真機一台。
四、錄音機一台（內含錄音帶一捲）。
